Minutes et répertoires du notaire René MAHEUT, 1638 - 30 décembre 1657 (étude XXXIII)
Archives nationales
- Minutes de René MAHEUT, 1638 - décembre 1657; MC/ET/XXXIII/270 - MC/ET/XXXIII/307
  - Minutes. 1647, MC/ET/XXXIII/289; Document détérioré.
    - CUSSON (Jean) Marchand libraire, relieur de livres Rue Chartière § Mise en apprentissage auprès de Jean CUSSON, de Gilles PINEAU., 13 mars 1647; MC/ET/XXXIII/289
      contrat d'apprentissage; Cusson, Jean
    - RELIEUR de livres, libraire CUSSON (Jean) Rue Chartière. § Apprentissage auprès de Jean CUSSON, 13 mars 1647; MC/ET/XXXIII/289
    - RELIEUR, libraire (apprentissage de) § Mise en apprentissage auprès de Jean CUSSON, relieur de livres, marchand libraire, de Gilles PINEAU., 13 mars 1647; MC/ET/XXXIII/289
    - HAMEL (Etienne) Compagnon maçon. Rue Montmartre. § Contrat de mariage de. .., et de Françoise HEMARDELLE., 14 mars 1647; MC/ET/XXXIII/289
      contrat de mariage; Hamel, Etienne
    - MAÇON compagnon HAMEL Étienne Rue Montmartre. § Contrat de mariage de..., 14 mars 1647; MC/ET/XXXIII/289
      contrat de mariage; Hamel, Étienne
    - MAÇON CHEVALIER Nicolas Rue du Cygne. § Devis et marché de maçonnerie., 17 mars 1647; MC/ET/XXXIII/289
      devis; marché; Chevalier, Nicolas
    - DESPEREIN (Anne) Veuve de Maurice GIGOT, boulanger Rue Galande § Vente d'Anne DESPEREIN, à Gilles de LA HAYE, tapissier rue de la Verrerie., 27 mars 1647; MC/ET/XXXIII/289
      acte de vente; Desperein, Anne
    - TAPISSIER LA HAYE (Gilles de) Rue de la Verrerie § - Vente., 27 mars 1647; MC/ET/XXXIII/289
      acte de vente; La Haye, Gilles de
    - SALONNIER (Guillaume) Secrétaire et commis de M. Le Camus Ile Saint-Louis. § Contrat de mariage de Guillaume SALONNIER, et de Adrienne POSCHET., 28 mars 1647; MC/ET/XXXIII/289
      contrat de mariage; Salonnier, Guillaume
    - JARDINIER LE LORRAIN (Jean) Rue de Seine. § Présent à un inventaire., 10 avril 1647; MC/ET/XXXIII/289
      inventaire; Le Lorrain, Jean
    - LONNELET (Anne) § Inventaire après décès de Anne LONNELET, dressé à la requête de son mari, Jean LE LORRAIN, jardinier, rue de Seine., 10 avril 1647; MC/ET/XXXIII/289
      inventaire; Lonnelet, Anne
    - GOBELET (Jacques) Marchand de vins. § Inventaire après décès de Jacques GOBELET, dressé à la requête de sa veuve, Jeanne LALOUETTE; Tapisseries - Tableaux., 12 avril 1647; MC/ET/XXXIII/289
      inventaire; Gobelet, Jacques
    - TAPISSERIES § ~ Inventaire après décès de Jacques GOBELET, marchand de vins., 12 avril 1647; MC/ET/XXXIII/289
    - TABLEAUX § - Inventaire après décès de Jacques GOBELET, marchand de vins., 12 avril 1647; MC/ET/XXXIII/289
    - AGARRAT (Antoine) Professeur de mathématique Rue de Tournon § Contrat de mariage de Antoine AGARRAT, et de Jeanne de LESTRE., 1er mai 1647; MC/ET/XXXIII/289
      contrat de mariage; Agarrat, Antoine
    - MATHÉMATIQUES (professeur de) AGARRAT (Antoine) Rue de Tournon. § Contrat de mariage d'Antoine AGARRAT, 1er mai 1647; MC/ET/XXXIII/289
      contrat de mariage; Mathématiques, professeur de; Agarrat, Antoine
    - DUVAL (Olivier) Boulanger Rue de Lourcine § Quittance de Olivier DUVAL, à Nicolas BIDAULT, sculpteur, rue Neuve Saint-Louis., 4 mai 1647; MC/ET/XXXIII/289
      quittance; Duval, Olivier
    - SCULPTEUR BIDAULT (Nicolas) Rue Neuve Saint-Louis. § Quittance., 4 mai 1647; MC/ET/XXXIII/289
      quittance; Bidault, Nicolas
    - HELYE (Jacques) Serviteur et sonneur de l'Eglise Saint-Etienne du Mont. Cul de sac de la Montagne Sainte-Geneviève § Testament de Jacques HELYE, 7 mai 1647; MC/ET/XXXIII/289
      testament; Helye, Jacques
    - BEAUMONT (Jean) Gaignedenier Rue Bordelle § Contrat de mariage de Jean BEAUMONT, et de Catherine GARÇON., 12 mai 1647; MC/ET/XXXIII/289
      contrat de mariage; Beaumont, Jean
    - CONTEREAU (René) maître ouvrier en soie rue des boulangers § Contrat de mariage de René CONTEREAU, et de Perrine FOURRIER, 26 mai 1647; MC/ET/XXXIII/289
      contrat de mariage; Contereau, René
    - HELYE (Jacques) Serviteur et sonneur de l'Eglise Saint-Etienne du Mont § Inventaire après décès de Jacques HELYE, dressé à la requête de sa veuve, Jeanne ORIO, auparavant veuve de Charles TRAVERS, imprimeur, 29 mai 1647; MC/ET/XXXIII/289
      inventaire; Helye, Jacques
    - LIBRAIRE LA HAYE (Raulin de) Rue d'Ecosse. § Présent à un inventaire., 7 juin 1647; MC/ET/XXXIII/289
      inventaire; La Haye, Raulin de
    - REGNIER (Jacques) Curé de Saint-Léger de Brunon § - Inventaire après décès de Jacques REGNIER, dressé à la requête de Jacques FARDET, vigneron, et de Raulin de LA HAYE, libraire, rue d'Ecosse., 7 juin 1647; MC/ET/XXXIII/289
      inventaire après décès; Regnier, Jacques
    - CHAMILLARD (Julienne) Veuve de Etienne de La Vigne. Rue des Trois portes. § Testament de Julienne CHAMILLARD, 21 juin 1647; MC/ET/XXXIII/289
      testament; Chamillard, Julienne
    - CATRIER (Pierre) Savetier Rue de la Tannerie § Contrat de mariage de Pierre CATRIER, et de Marie BOUCHER., 30 juin 1647; MC/ET/XXXIII/289
      contrat de mariage; Catrier, Pierre
    - ROUSSEAU (Angélique, Catherine) femme de Henri ROUSSELET, sieur de Quinquampoix Place Maubert § Testament de Angélique, Catherine ROUSSEAU, 9 juillet 1647; MC/ET/XXXIII/289
      testament; Rousseau, Angélique, Catherine
    - FORBEUF (Pierre) Marchand de chevaux Rue des Trois portes. § Obligation de .., à Pierre LEBLOND, horloger ordinaire du Roi, 18 juillet 1647; MC/ET/XXXIII/289
      obligation; Forbeuf, Pierre
    - HORLOGER ordinaire du Roi LEBLOND (Pierre) § Obligation., 18 juillet 1647; MC/ET/XXXIII/289
      obligation; Leblond, Pierre
    - PARGNERET (Jean) Menuisier en ébène; Faubourg Saint-Antoine § Contrat de mariage de. .., et de Judith PICART; Témoins: Nicolas PARGNERET, menuisier en ébène; Claude SAUVAGE -; Jean GODAR -; Jean BERGET -, 25 juillet 1647; MC/ET/XXXIII/289
      contrat de mariage; Pargneret, Jean
    - BOURAT (Charles) Cocher § Contrat de mariage de Charles BOURAT, et de Pasquiette de LA SALLE, 29 juillet 1647; MC/ET/XXXIII/289
      contrat de mariage; Bourat, Charles
    - MAÇON maître DUPUIS Guillaume Rue du Four. § Marché de maçonnerie., 29 juillet 1647; MC/ET/XXXIII/289
      marché; Dupuis, Guillaume
    - MAÇONNERIE § Marché passé entre Guillaume DUPUIS, maître maçon, rue du tour, Abraham CHAUDELET, maître maçon, rue de Bourbon, et Antoinette GAUDART, femme de René BITHAULT - chevalier Sergent du Grand lieu, Rue du bac., 29 juillet 1647; MC/ET/XXXIII/289
      marché; Dupuis, Guillaume; Chaudelet, Abraham; Gaudart, Antoinette; Bithault, René; maçon
    - MAÇON maître CHAUDELET Abraham Rue de Bourbon. § Marché de maçonnerie, 29 juillet 1647; MC/ET/XXXIII/289
      marché; Chaudelet, Abraham
    - Inventaire après décès de Françoise Chenart, à la requête de son mari Etienne de Bugny, marchand de vins, demeurant rue des Boulangers, en présence de Guillaume Courrier, organiste, demeurant rue du Paon, conprenant des tableaux et des livres., 30 juillet 1647; MC/ET/XXXIII/289
      inventaire après décès; Boulangers (rue des); Paon (rue du); Chenart, Françoise; Bugny, Etienne de; Courrier, Guillaume; musicien; commerçant
    - CITERNE (Guillaume) Imprimeur du Roi rue d'Arras. § Déclaration de Guillaume CITERNE, pour Guillaume BENARD, maître fondeur de lettres d'imprimerie, rue des Sept voies., 5 août 1647; MC/ET/XXXIII/289
      déclaration; Citerne, Guillaume
    - IMPRIMEUR du Roi CITERNE (Guillaume) rue d'Arras § Déclaration, 5 août 1647; MC/ET/XXXIII/289
    - FONDEUR de lettres d'imprimerie (maître) BENARD (Guillaume) Rue des Sept Voies § Déclaration., 5 août 1647; MC/ET/XXXIII/289
      déclaration; Benard, Guillaume
    - MARILLIER (Jacques) Sieur de Bonnetons. Logé en l'Hôtel de Saint-Gerau. § Contrat de mariage de Jacques MARILLIER, et de Marie de BONNAIRE, 6 août 1647; MC/ET/XXXIII/289
      contrat de mariage; Marillier, Jacques
    - TRESFEUILLE (Antoine) maître maçon; Rue Saint-Jacques. § Consentement donné par. .., et Pierre HEUSTE, maçon, cloître Saint-Jean de Latran, à Jean RENOU, maître couvreur de maisons, rue de la Vannerie, et Nicolas MARAULT, maître charpentier, rue des Nonaindières, 12 août 1647; MC/ET/XXXIII/289
      Tresfeuille, Antoine
    - COUVREUR de maisons (maître) RENOU Jean, Rue de la vannerie. § ~ Consentement, 12 août 1647; MC/ET/XXXIII/289
      Renou, Jean
    - MAÇON maître TRESFEUILLE Antoine Rue Saint-Jacques § Consentement., 12 août 1647; MC/ET/XXXIII/289
    - MAÇON HEUSTE Pierre Cloître Saint-Jean de Latran. § Consentement., 12 août 1647; MC/ET/XXXIII/289
      Heuste, Pierre
    - CHARPENTIER (maître) MARAULT (Nicolas) Rue des nonaindières § Consentement., 12 août 1647; MC/ET/XXXIII/289
      Marault, Nicolas
    - GUITARD (Anne) Femme de Claude Faulconnier, épicier Place Maubert § Testament de Anne GUITARD, 17 août 1647; MC/ET/XXXIII/289
    - LE NEVEL (Jacques) Valet de chambre du Comte de Nolle. Pont Saint-Michel § Contrat de mariage de Jacques LE NEVEL, et de Alline CASTILLON. Témoin: René LE VASSEUR. Peintre., 26 août 1647; MC/ET/XXXIII/289
      contrat de mariage; Le Nevel, Jacques
    - PEINTRE LEVASSEUR (René) § Témoin à un mariage de. .., 26 août 1647; MC/ET/XXXIII/289
      contrat de mariage; Levasseur, René
    - BUGNY (Etienne de) Marchand de vins. Rue des boulangers. § Contrat de mariage de Etienne de BUGNY, et de Bonne BAILLET., 28 août 1647; MC/ET/XXXIII/289
      contrat de mariage; Bugny, Etienne de
    - DUVAU (Jean) Ouvrier en soie. Rue de la vieille monnaie. § Contrat de mariage de Jean DUVAU, et de Françoise LESCUYER., 1er septembre 1647; MC/ET/XXXIII/289
      contrat de mariage; Duvau, Jean
    - NORTIER (Jeanne) Veuve de Nicolas MOISSY, commis au greffe civil du Châtelet. § Inventaire après décès de Jeanne NORTIER, dressé à la requête de Salomon FERNAULT, procureur au Châtelet, place Maubert.; Tableaux-Tapisseries, 4 septembre 1647; MC/ET/XXXIII/289
      inventaire; Nortier, Jeanne
    - TAPISSERIES § ~ Inventaire après décès de Jeanne NORTIER, 4 septembre 1647; MC/ET/XXXIII/289
    - TABLEAUX § Inventaire après décès de Jeanne NORTIER., 4 septembre 1647; MC/ET/XXXIII/289
    - DESCOURTIEUX (Jean) Marchand, maître orfèvre Montagne Sainte-Geneviève. § Quittance de. .., à Louis MONTMOUCEAU, geignedenier, Rue de la Clef., 16 septembre 1647; MC/ET/XXXIII/289
      quittance; Descourtieux, Jean
    - ORFÈVRE marchand maître, DESCOURTIEUX Jean, Montagne Sainte-Geneviève. § Quittance., 16 septembre 1647; MC/ET/XXXIII/289
    - LE TESSIER (Guillaume) Ecuyer, sieur de Couldray, gendarme de la compagnie du Roi. § Contrat de mariage de Guillaume LE TESSIER, et de Barbe PELLETIER., 21 septembre 1647; MC/ET/XXXIII/289
      contrat de mariage; Le Tessier, Guillaume
    - MERCIER (Victor) Rue des Boulangers. § Contrat de mariage de Victor MERCIER, et de Pasquette, LE ROUX., 22 septembre 1647; MC/ET/XXXIII/289
      contrat de mariage; Mercier, Victor
    - LIBRAIRE (apprentissage de) § Mise en apprentissage par Louis FRAMERY, libraire, rue Saint-Jean de Latran, auprès de Jacques LELONG, Libraire, Parois Notre-Dame, de Sébastien FRAMERY., 27 septembre 1647; MC/ET/XXXIII/289
    - PAVEUR (maître) JEUVIGNY (Jean de) Rue Saint-Victor § Présent à un inventaire., 27 septembre 1647; MC/ET/XXXIII/289
      inventaire; Jeuvigny, Jean de; paveur-dalleur
    - PAVEUR (maître) JEUVIGNY (Jean de) Rue Saint-Victor § Contrat de mariage de. .., 27 septembre 1647; MC/ET/XXXIII/289
      contrat de mariage; Jeuvigny, Jean de; paveur-dalleur
    - JEUVIGNY (Jean de) maître paveur Rue Saint-Victor § Contrat de mariage de. .., et de Marie TOUPPIE., 27 septembre 1647; MC/ET/XXXIII/289
      contrat de mariage; Jeuvigny, Jean de
    - TAILLEUR de pierres LE PAGE (François) Rue Saint-Victor § Présent à un inventaire, 27 septembre 1647; MC/ET/XXXIII/289
      inventaire; Le Page, François
    - LE PAGE (François) Tailleur de pierres Rue Saint-Victor § Inventaire après décès de .., dressé à la requête de sa veuve, Marie TOUPPIE., 27 septembre 1647; MC/ET/XXXIII/289
    - LE LONG (Jacques) Libraire Parois Notre-Dame. § Mise en apprentissage par Louis FRAMERY, libraire, rue Saint-Jean de Latran, auprès de Jacques LE LONG de Sébastien FRAMERY., 27 septembre 1647; MC/ET/XXXIII/289
      contrat d'apprentissage; Le Long, Jacques
    - LIBRAIRE FRAMERY (Louis) Rue Saint-Jacques de Latran. § Apprentissage., 27 septembre 1647; MC/ET/XXXIII/289
    - NAUSOT (Denise) § Inventaire après décès de Denise NAUSOT, dressé à la requête de son mari, Jean de JEUVIGNY, maître paveur Rue Saint-Victor., 27 septembre 1647; MC/ET/XXXIII/289
      inventaire; Nausot, Denise
    - LIBRAIRE LE LONG (Jacques) Parois Notre-Dame. § Mise en apprentissage auprès de Jacques LE LONG, 27 septembre 1647; MC/ET/XXXIII/289
    - BAUDOUIN (Denis) Compagnon jardinier Faubourg Saint-Victor § Contrat de mariage de Denis BAUDOUIN, et de Guillemette LE TELLIER, 5 octobre 1647; MC/ET/XXXIII/289
      contrat de mariage; Baudouin, Denis
    - JARDINIER (compagnon) BAUDOUIN (Denis) Faubourg Saint-Victor. § Contrat de mariage de Denis BAUDOUIN, 5 octobre 1647; MC/ET/XXXIII/289
    - JARDINIER HAROY (Lucien) Rue de Lourcines. § Contrat de mariage de Lucien HAROY, 7 octobre 1647; MC/ET/XXXIII/289
      contrat de mariage; Hardy, Lucien
    - MAÇONNERIE § Marché passé entre Pierre AULERGE, maçon Grande rue du faubourg Saint-Jacques, et Philippe LEMPEREUR, chandelier en suit, rue de Lourcine., 7 octobre 1647; MC/ET/XXXIII/289
      marché; Aulerge, Pierre; Lempereur, Philippe; maçon
    - MAÇON AULERGE Pierre Grande rue du faubourg Saint-Jacques. § Marché de maçonnerie., 7 octobre 1647; MC/ET/XXXIII/289
      marché; Aulerge, Pierre
    - HAROY (Lucien) Jardinier Rue de Lourcines § Contrat de mariage de Lucien HAROY, et de Anne GIRARD, 19 octobre 1647; MC/ET/XXXIII/289
      contrat de mariage; Haroy, Lucien
    - IMPRIMEUR, libraire RAVIGOT (Laurent) § - Témoin à un mariage., 19 octobre 1647; MC/ET/XXXIII/289
      contrat de mariage; Ravigot, Laurent
    - DEGENT (Pierre) Gaignedenier Rue de Seine § Contrat de mariage de Pierre DEGENT, et de Sebastienne DOYEN., 27 octobre 1647; MC/ET/XXXIII/289
      contrat de mariage; Degent, Pierre
    - MONCOURT (Berthelin) Sommelier de la maison de M/me/ du Housset Rue Neuve Saint-Paul § Contrat de mariage de Berthelin MONCOURT, et de Jeanne LALOUETTE, veuve de Jacques GOBELET, marchand de vins., 6 novembre 1647; MC/ET/XXXIII/289
      contrat de mariage; Moncourt, Berthelin
    - LIBRAIRE POUSSET (Louis) Rue d'Ecosse. § Déclaration., 10 novembre 1647; MC/ET/XXXIII/289
      déclaration; Pousset, Louis
    - LIBRAIRE LA HAYE (Raulin de) Rue d'Ecosse. § Déclaration., 10 novembre 1647; MC/ET/XXXIII/289
      déclaration; La Haye, Raulin de
    - IMPRIMEUR LA FERRIERE (Nicolas de) Rue du Paon. § Apprentissage., 11 novembre 1647; MC/ET/XXXIII/289
    - IMPRIMEUR, libraire (apprentissage d') § Mise en apprentissage par Nicolas de LA FERRIERE, imprimeur, rue du paon, auprès de Louis de LA FOSSE, maître imprimeur-libraire, rue des Carmes, de Jean de LA FERRIERE., 11 novembre 1647; MC/ET/XXXIII/289
    - LA FOSSE (Louis de) maître imprimeur, libraire Rue des Carmes § Mise en apprentissage par Nicolas de LA FERRIERE, imprimeur, rue du paon, auprès de Louis de LA FOSSE, de Jean de LA FERRIERE., 11 novembre 1647; MC/ET/XXXIII/289
    - DUBOIS (Pierre) Tailleur d'habits privilégie suivant la cour. Rue Saint-Jacques. § Contrat de mariage de Pierre DUBOIS, et de Marguerite MOTEUX, veuve de Michel MORIZAN, marchand de vins., 16 novembre 1647; MC/ET/XXXIII/289
      contrat de mariage; Dubois, Pierre
    - Contrat de mariage Debeaune - Botin, 1er décembre 1647; MC/ET/XXXIII/289
      Actes signalés par les lecteurs et correspondants du Minutier central des notaires de Paris, 2000-2011 (base de données migrée: voir contexte dans le Plan d’orientation général - Notaires de Paris, guides thématiques du Minutier).
      contrat de mariage; Botin (Mlle); Debeaune (M.)
    - BEAUNE (Pierre de) Rue Mouffetard. § Contrat de mariage de Pierre de BEAUNE, et de Jacquette BOTIN., 1er décembre 1647; MC/ET/XXXIII/289
      contrat de mariage; Beaune, Pierre de
    - IMPRIMEUR (compagnon) LESAGE (Jean) § Apprentissage., 29 décembre 1647; MC/ET/XXXIII/289
      contrat d'apprentissage; Lesage, Jean
    - IMPRIMEUR, libraire (apprentissage d') § Mise en apprentissage par Jean LESAGE, compagnon imprimeur, rue Bordelle, auprès de Louis SEVESTRE, imprimeur libraire, rue du Mûrier, de Jean LESAGE, son fils., 29 décembre 1647; MC/ET/XXXIII/289
    - IMPRIMEUR, libraire SEVESTRE (Louis) Rue du Mûrier. § Apprentissage auprès de Louis SEVESTRE, 29 décembre 1647; MC/ET/XXXIII/289
    - SEVESTRE (Louis) Imprimeur, libraire Rue du Mûrier. § Mise en apprentissage par Jean LÉSAGE, compagnon imprimeur, rue Bordelle, auprès de Louis SEVESTRE, de Jean LESAGE, son fils., 29 décembre 1647; MC/ET/XXXIII/289
  - Minutes. 1648, janvier - 1648, mai, janvier 1648 - mai 1648; MC/ET/XXXIII/290
    - CHOVET (Georges) Capitaine du charroi et artillerie de sa Majesté. § Contrat de mariage de Georges CHOVET, et de Claude LAMBERT, 18 janvier 1648; MC/ET/XXXIII/290
      contrat de mariage; Chovet, Georges
    - LA COSTE (Jean de) Libraire § Bail à loyer passé par Jean de LA COSTE, Nicolas VAUGON, Sébastien HECHART, tous libraires, au nom et comme marguilliers de l'oeuvre et fabrique Saint-Hilaire, à François BORDIER, boucher, grande rue Mouffetard, 24 janvier 1648; MC/ET/XXXIII/290
      bail; La Coste, Jean de
    - LIBRAIRE LA COSTE (Jean de) § Bail à loyer., 24 janvier 1648; MC/ET/XXXIII/290
    - LIBRAIRE VAUGON (Nicolas) § Bail à loyer., 24 janvier 1648; MC/ET/XXXIII/290
      bail; Vaugon, Nicolas
    - RISFAULT (Jacques) Cocher Rue des fossés § Inventaire après décès de Jacques RISFAULT, dressé à la requête de sa veuve, Simonne BROUARD., 25 janvier 1648; MC/ET/XXXIII/290
      inventaire; Risfault, Jacques
    - ARCELIN (Lucien) maître peintre Place Maubert § Bail à loyer passé par. .., à Jean DESNOS, maître couverturier, rue Neuve Notre Dame., 28 janvier 1648; MC/ET/XXXIII/290
      bail; Arcelin, Lucien
    - PEINTRE (maître)ARCELIN (Lucien) Place Maubert § Bail à loyer passé par. .., 28 janvier 1648; MC/ET/XXXIII/290
    - LA PERSONNE (Martin de) Marchand papetier, colleur Rue Traversine § Testament de Martin de LA PERSONNE, 9 février 1648; MC/ET/XXXIII/290
      testament; La Personne, Martin de
    - ROZE (Jean) Prêtre habitué en l'Eglise Saint-Medard § Testament de Jean ROZE, 11 février 1648; MC/ET/XXXIII/290
      testament; Roze, Jean
    - BOYER (Jean) Secrétaire de la Chambre du Roi, et ordinaire en la musique de la dite Chambre et de la Reine Régente. § Copie du testament de Jean BOYER, 14 février 1648; MC/ET/XXXIII/290
      testament; Boyer, Jean
    - VINCENT (Michel) Cuisinier § Contrat de mariage de Michel VINCENT, et de Jeanne VIEL, 14 février 1648; MC/ET/XXXIII/290
      contrat de mariage; Vincent, Michel
    - LE RICHE (Jacques) Boulanger; Grande rue du faubourg Saint-Jacques. § Inventaire après décès de Jacques LE RICHE, dressé à la requête de sa veuve Marguerite POTET. Livres., 14 février 1648; MC/ET/XXXIII/290
      inventaire; Le Riche, Jacques
    - DESGODETS (Gabriel) § Contrat de mariage de Gabriel DESGODETS, et de Anne DUVAL, 23 février 1648; MC/ET/XXXIII/290
      contrat de mariage; Desgodets, Gabriel
    - TAPISSIER LA HAYE (Gilles de) § Témoin à un mariage., 23 février 1648; MC/ET/XXXIII/290
      contrat de mariage; La Haye, Gilles de
    - MAÇON BAILLY Antoine § Compromis, 23 février 1648; MC/ET/XXXIII/290
      Bailly, Antoine
    - BAILLY (Antoine) Juré du Roi es oeuvres de maçonnerie § Compromis entre. .., et les marguilliers de Saint-Nicolas du Chardonnet, François Théodore de NESMOND, conseiller du Roi, M. DUPRE, secrétaire de la Chambre du Roi, Denis DUPARQUIER, juré du roi, mouleur de bois, Etienne OZON, marchand de bois., 23 février 1648; MC/ET/XXXIII/290
    - CHANTEAU (Mathieu) Chirurgien de longue Robe Rue, et montagne Sainte-Geneviève. § Contrat de mariage de Mathieu CHANTEAU, et de Marie DINAN. Témoin: Gilles de LA HAYE - Tapissier., 23 février 1648; MC/ET/XXXIII/290
      contrat de mariage; Chanteau, Mathieu
    - DU BOUCHET (Daniel) Ecuyer, sieur de la fosse § Inventaire après décès de Daniel DU BOUCHET, dressé à la requête de Nicolas YSAMBERT, prêtre bachelier en théologie, dem/t/ au Collège de la Marche., 24 février 1648; MC/ET/XXXIII/290
      inventaire; Du Bouchet, Daniel
    - LIBRAIRE LAUNAY (Nicolas de) § Témoin à un mariage., 9 mars 1648; MC/ET/XXXIII/290
      contrat de mariage; Launay, Nicolas de
    - ENLUMINEUR GUILLEMAD (Jean) § ~ Témoin à un mariage, 9 mars 1648; MC/ET/XXXIII/290
    - SERRURIER (maître) BROCHOY (Jacques) § Contrat de mariage de..., 9 mars 1648; MC/ET/XXXIII/290
      contrat de mariage; Brochoy, Jacques
    - BROCHOY (Jacques) maître serrurier dem/t/ entre la porte Dauphine et la porte de Bussy. § Contrat de mariage de. .., et de Marie FRAMERY. Témoins: Denis HOUSSAYE maître imprimeur - Alexandre LESSELIN, maître imprimeur, Jean GUILLEMARD - Enlumineur. Philippe GUILLEMARD - Imprimeur Nicolas de LAUNAY - Libraire., 9 mars 1648; MC/ET/XXXIII/290
    - PETITES-ECOLES (m/e/ des) GAULTIER (Jacques) Rue et M. Ste Geneviève § Présent à un inventaire, 13 mars 1648; MC/ET/XXXIII/290
      inventaire; Gaultier, Jacques
    - GAULTIER (Jacques) maître des petites écoles Rue et Montagne Sainte-Geneviève § Inventaire après décès de Jacques GAULTIER, dressé à la requête de sa veuve, Jeanne ROUSSEL; Tapisserie Livres., 13 mars 1648; MC/ET/XXXIII/290
    - MAÇONNERIE § Marché passé entre Pierre MOURISSET, maçon, rue des vertus, et Philippe AMANT, maître Boulanger, rue des Sept Voies., 22 mars 1648; MC/ET/XXXIII/290
      marché; Mourisset, Pierre; Amant, Philippe; maçon
    - MAÇON MOURISSET Pierre Rue des Vertus. § Marché de maçonnerie., 22 mars 1648; MC/ET/XXXIII/290
      marché; Mourisset, Pierre
    - BARBIER (Nicolas) maître pâtissier, oublayer Rue de la Mortellerie § Contrat de mariage de Nicolas BARBIER, et de Marie GRAPPIN, 25 mars 1648; MC/ET/XXXIII/290
      contrat de mariage; Barbier, Nicolas
    - CONSTADEUR (René) Marchand de vins, l'un des trois cents archers de cette ville Rue Saint-Victor. § Inventaire après décès de René CONSTADEUR, dressé à la requête de sa veuve. Catherine REMY; Tapisserie. Tableaux., 27 mars 1648; MC/ET/XXXIII/290
      inventaire après décès; Constadeur, René
    - VUIMART (François) Chirurgien Rue Desjardins § Contrat de mariage de François VUIMART, et de Marguerite DESCHAMPS, 5 avril 1648; MC/ET/XXXIII/290
      contrat de mariage; Vuimart, François
    - IMPRIMEUR MEUSNIER (Jean) Rue des Sept Voies. § Comptes., 10 avril 1648; MC/ET/XXXIII/290
      Meusnier, Jean
    - LIBRAIRE BESONGNE (Cardin) Rue d'Ecosse. § Comptes., 10 avril 1648; MC/ET/XXXIII/290
      Besongne, Cardin
    - MERLOT (Claude) Laboureur à Maingaut Logé Grande rue du faubourg Saint-Victor. § Contrat de mariage de Claude MERLOT, et de Anne DAUPHIN., 14 avril 1648; MC/ET/XXXIII/290
      contrat de mariage; Merlot, Claude
    - SCULPTURE § Marché pour une épitaphe de marbre et bronze passé entre Jean BERTHE, maître sculpteur, quai de la Tournelle, et Marie de MAUPEOU, veuve de François FOUCQUET, rue des Mauvais garçons., 22 avril 1648; MC/ET/XXXIII/290
    - SCULPTEUR (maître) BERTHE (Jean) Quai de la Tournelle § Marché de sculpture., 22 avril 1648; MC/ET/XXXIII/290
      marché; Berthe, Jean
    - CARABIN (Louis) maître passementier, boutonnier. Rue des morfondus. § Contrat de mariage de Louis CARABIN, et de Anne BOCHET, 1er mai 1648; MC/ET/XXXIII/290
      contrat de mariage; Carabin, Louis
    - HEBERT (Jean) Manouvrier dem/t/ au cul de sac de la rue Saint-Martin. § Contrat de mariage de Jean HEBERT, et de Anne BICHET., 1er mai 1648; MC/ET/XXXIII/290
      contrat de mariage; Hebert, Jean